【裁判字號】    97,裁,841
【裁判日期】    970124
【裁判案由】    工程受益費
【裁判全文】
最  高  行  政  法  院  裁  定
                                     97年度裁字第00841號
上  訴  人  甲○○
            丙○○
            丁○○
            戊○○○
            己○○
            庚○○
            辛○○
            壬○○
            癸○○
            丑○○
            寅○○
            卯○○
            辰○○○
            巳○○
            午○○
            未○○
            申○○
            酉○○○
            戌○○
            亥○○
            天○○○
            地○○
            宇○○
            宙○○
            玄○○
            黃○○
            Ａ○○
            Ｃ○○○
            建竣纖維工業股份有限公司
兼代  表人  Ｂ○○
上  訴  人  Ｄ○○
            Ｅ○○
            ｇ○○
            Ｆ○○
            Ｈ○○
            Ｉ○○
            Ｊ○○○
            Ｋ○○
            Ｌ○○
            Ｍ○○
            Ｎ○
            Ｏ○○
            Ｐ○○
            Ｑ○○
            Ｒ○○
            Ｓ○○○
            Ｔ○○
            Ｕ○○
            Ｖ○○
            Ｗ○○○
            Ｙ○○
            ｂ○○
            酉○○○
            ｃ○○
            ｄ○○
            ｅ○○
            ｆ○○
            子○○
            Ｇ○○
            Ｘ○○
                          乙○○
上  訴  人  Ｚ○○
            ａ○○
被 上訴 人  桃園縣蘆竹鄉公所
代  表  人  ｈ○○○
訴訟代理人  陳鼎正律師
上列當事人間工程受益費事件，上訴人對於中華民國96年7月5日
臺北高等行政法院95年度訴字第3096號判決，提起上訴，本院裁
定如下：
    主  文
上訴駁回。
上訴審訴訟費用由上訴人負擔。
    理  由
一、按「訴訟當事人謂原告、被告及依第41條與第42條參加訴訟
    之人。」「對於高等行政法院之終局判決，除法律別有規定
    外，得上訴於最高行政法院。」分別為行政訴訟法第23條及
    第238條所明定。準此，得提起上訴之人，自以受原審法院
    不利判決之當事人為限；如非有上訴權之人，提起上訴，其
    上訴即屬不合法。又對於高等行政法院判決之上訴，非以其
    違背法令為理由，不得為之，行政訴訟法第242條定有明文
    。依同法第243條第1項規定，判決不適用法規或適用不當者
    ，為違背法令；而判決有同條第2項所列各款情形之一者，
    為當然違背法令。是當事人對於高等行政法院判決上訴，如
    依行政訴訟法第243條第1項規定，以高等行政法院判決有不
    適用法規或適用不當為理由時，其上訴狀或理由書應有具體
    之指摘，並揭示該法規之條項或其內容；若係成文法以外之
    法則，應揭示該法則之旨趣；倘為司法院解釋或本院之判例
    ，則應揭示該判解之字號或其內容。如以行政訴訟法第243
    條第2項所列各款情形為理由時，其上訴狀或理由書，應揭
    示合於該條項各款之事實。上訴狀或理由書如未依此項方法
    表明，或其所表明者與上開法條規定不合時，即難認為已對
    高等行政法院判決之違背法令有具體之指摘，其上訴自難認
    為合法。
二、本件上訴人ｇ○○係上訴人Ｅ○○於原審之訴訟代理人，並
    非原審判決之當事人，故依上開所述，其非對原審判決有上
    訴權之人，是其提起本件上訴，為不合法。另ｇ○○以外之
    上訴人所有坐落桃園縣蘆竹鄉土地，因位於都市○○道路工
    程公告開徵工程受益費之受益範圍，經被上訴人依工程受益
    費徵收條例第2條第1項規定，核定其等民國83年、84年之工
    程受益費，並經由桃園縣政府稅捐稽徵處開單徵收。嗣被上
    訴人於93年再行催徵，並送達繳款書於ｇ○○以外之上訴人
    。ｇ○○以外之上訴人不服，循序提起行政訴訟，遭原審判
    決駁回，乃對原審判決上訴，雖以該判決違背法令為由，惟
    核其上訴理由狀所載內容，係就原審所未認定之關於上訴人
    Ｅ○○以外之上訴人於本件工程受益費開徵時有收到繳款書
    情事為爭議，並執無涉之信賴保護原則及為體恤民情、保障
    人民權益，故應類推適用稅捐稽徵法5年請求權時效等語，
    就原審關於工程受益費應類推適用15年時效之論斷為指摘，
    暨就原審係以嗣後於93年間送達之催繳書而非原公告作為本
    件原處分之論斷，執無涉之公告未合法送達云云為爭執，而
    非具體表明合於不適用法規、適用法規不當、或行政訴訟法
    第243條第2項所列各款之情形，難認對該判決之如何違背法
    令已有具體之指摘。依首揭說明，應認其上訴為不合法。
三、依行政訴訟法第249條第1項前段、第104條、民事訴訟法第
    95條、第78條、第85條第1項前段，裁定如主文。
中    華    民    國    97    年    1     月    24    日
                    最高行政法院第二庭
                        審判長法官  高  啟  燦
                              法官  黃  本  仁
                              法官  黃  合  文
                              法官  廖  宏  明
                              法官  楊  惠  欽
以  上  正  本  證  明  與  原  本  無  異
中    華    民    國    97    年    1     月    24    日
                              書記官  張  雅  琴


司法院資訊處製作；財團法人民間司法改革基金會備份。
